

ACERCA DE

Desarrollador full-stack con más de 5 años de experiencia creando soluciones web y móviles con React, React Native, Node.js, PHP y ASP .NET. Especialista en bases de datos relacionales y no relacionales, y patrones de diseño. Comprometido con la entrega de productos escalables, eficientes y bien documentados.

DETALLES PERSONALES

Ciudad Victoria,Tamulipas

+52 834 252 32 84

Josué Isaí Nolasco Quintero

Desarrollador

Experiencia

Secretariado Ejecutivo del Sistema Estatal de Seguridad Pública Tamaulipas

DESARROLLADOR Mar 2020 - Presente

Lideré el desarrollo de sistemas web, móviles y de escritorio para procesos de control interno, administración, y monitoreo, utilizando React, Node.js y SQL Server. Reduje los tiempos de trámite en un 40% mediante automatización de procesos clave.

Smart City Soft

DESARROLLADOR Abr 2023 - Feb 2024

Participé en el desarrollo de la plataforma "Ventanilla Única" utilizando React, MUI Material, Node y Mongoose. Optimicé flujos de usuario y ayudé a escalar el sistema para más de 10 gobiernos municipales en México.

Educación

Instituto Tecnológico de Ciudad Victoria

Ingeniería en Sistemas Computacionales

Ago 2014 - Feb 2019

Habilidades

Frontend

React | S React Native Expo

HTML CSS Tailwind CSS

MUI Material ShadCN/UI Zustand

Tanstack React Query React Hook Form Zod

Backend

Typescript Node Express
Passport Sequelize Mongoose

C# ASP .NET PHP

Laravel

Bases de datos

MySQL SQL Server Postgres SQL

MongoDB

Otras herramientas

Git Docker JWT

REST APIs

Idiomas

Ingles B1

En proceso de mejora